【裁判字號】    99,易,1929
【裁判日期】    990827
【裁判案由】    傷害等
【裁判全文】
臺灣臺北地方法院刑事判決              99年度易字第1929號
公  訴  人  臺灣臺北地方法院檢察署檢察官
被      告  甲○○
上列被告因傷害等案件，經檢察官提起公訴（99年度偵字第1420
7號），本院判決如下：
    主  文
甲○○以加害財產之事，恐嚇他人致生危害於安全，處拘役參拾
伍日，如易科罰金，以新台幣壹仟元折算壹日。緩刑貳年，並應
於本決確定之日起壹年內，向公庫支付新台幣貳萬壹仟元。
其餘被訴傷害及公然侮辱部分均公訴不受理。
    事  實
一、甲○○於民國99年4、5月間，曾向乙○開設之汽車材料行（
    設臺北市○○區○○路482號1樓）購買汽車雨刷片，經使用
    後發覺有瑕疵，遂於同年5 月30日16時30分許，前往上址欲
    更換新品，而與乙○之配偶即丙○○發生口角，詎甲○○竟
    心生不滿，當場基於公然侮辱丙○○之犯意，在該汽車材料
    行門口之不特定多數人得共見共聞之情況下，公然以「幹你
    娘」等語侮辱丙○○，適乙○聽聞爭吵聲後，隨即下樓查看
    ，欲上前檢查汽車雨刷片之際，甲○○復分別基於傷害及公
    然侮辱乙○之犯意，突然出手毆打乙○之頸部，致使乙○受
    有脖子輕微挫傷之傷害，甲○○並在該汽車材料行門口，公
    然以「幹你娘」等語侮辱乙○（上開傷害及公然侮辱部分業
    經告訴人乙○、丙○○撤回告訴，另諭知公訴不受理之判決
    ，詳後述）。乙○、丙○○見狀，立即報警前來處理，嗣警
    員到場處理完畢，甲○○正欲駕車離去之際，竟又基於恐嚇
    之犯意，向乙○恫稱：「要讓你的店收起來、不能做」等語
    ，以此加害財產之事恐嚇乙○，致生危害於安全。
二、案經被害人乙○訴由臺灣臺北地方法院檢察署檢察官偵查起
    訴。
    理  由
壹、有罪部分：
一、上開事實，業據被告甲○○於本院審理時坦承無訛，核與告
    訴人乙○及證人丙○○於警詢及檢察官訊問時之陳述互核一
    致，足見被告知自白確與事實相符，本件事證明確，被告犯
    行洵堪認定。
二、核被告所為，係犯刑法第305 條之恐嚇危害安全罪。爰審酌
    被告未曾受有期徒刑以上刑之宣告，有臺灣高等法院被告前
    案紀錄表1 紙在卷可按，其素行良好，業已坦承犯行，犯後
    態度良好，再參酌其犯罪之動機、目的、手段、所生危害之
    程度、智識程度及生活狀況等一切情狀，量處如主文所示之
    刑，並諭知易科罰金之折算標準。末查，被告未曾因故意犯
    罪受有期徒刑以上刑之宣告，業如前述，已於本院審理時當
    庭向告訴人乙○道歉，告訴人乙○並當庭表示同意檢察官建
    議予被告緩刑機會之意見，復審酌被告已年逾60，偶因一時
    失慮致罹刑章，經此教訓，當知所警惕，信無再犯之虞，本
    院認被告所受宣告之刑以暫不執行為適當，爰依刑法第74條
    第1項第1款、第2項第4款之規定，併予宣告緩刑2 年，並命
    被告應於本判決確定之日起1年內，向公庫支付新台幣2萬1,
    000元，以啟自新。
貳、公訴不受理部分：
一、公訴意旨略以：被告甲○○於99年4、5月間，曾向告訴人乙
    ○開設之前揭汽車材料行購買汽車雨刷片，經使用後發覺有
    瑕疵，遂於同年5 月30日16時30分許，前往上址欲更換新品
    ，而與告訴人丙○○（即告訴人乙○之配偶）發生口角，詎
    被告竟心生不滿，當場基於公然侮辱告訴人丙○○之犯意，
    在該汽車材料行門口之不特定多數人得共見共聞之情況下，
    公然以「幹你娘」等語侮辱告訴人丙○○，適告訴人乙○聽
    聞爭吵聲後，隨即下樓查看，欲上前檢查汽車雨刷片之際，
    被告復分別基於傷害及公然侮辱告訴人乙○之犯意，突然出
    手毆打告訴人乙○之頸部，致使告訴人乙○受有脖子輕微挫
    傷之傷害，被告並在該汽車材料行門口，公然以「幹你娘」
    等語侮辱告訴人乙○。因認被告涉犯刑法第277條第1項之傷
    害及同法第309條之公然侮辱等罪嫌。
二、按告訴乃論之罪，告訴人於第一審辯論終結前得撤回其告訴
    ；又告訴經撤回者，應諭知不受理之判決，並得不經言詞辯
    論為之，刑事訴訟法第238條第1項、第303條第3 款及第307
    條分別定有明文。
三、本件檢察官起訴意旨認被告涉犯刑法第277條第1項之傷害及
    同法第309條之公然侮辱等罪嫌，依同法第287條前段及第31
    4 條之規定，均須告訴乃論。茲據告訴人乙○、丙○○於本
    院審理時分別具狀撤回告訴，揆諸前揭說明，爰不經言詞辯
    論，逕為諭知不受理之判決。
據上論斷，應依刑事訴訟法第299條第1項前段、第303條第3款、
第307條，刑法第305條、第41條第1項前段、第74條第1項第1 款
、第2項第4款，刑法施行法第1條之1，判決如主文。
本案恐嚇危害安全罪部分經檢察官蔡甄漪到庭執行職務
中    華    民    國    99    年    8     月    27    日
                  刑事第十八庭  法  官  彭慶文
上正本證明與原本無異。
如不服本判決應於收受送達後10日內向本院提出上訴書狀，並應
敘述具體理由；其未敘述上訴理由者，應於上訴期間屆滿後20日
內向本院補提理由書（均須按他造當事人之人數附繕本）「切勿
逕送上級法院」。
                                書記官  陳怡君
中    華    民    國    99    年    8     月    30    日
參考法條：
中華民國刑法第305條
（恐嚇危害安全罪）
以加害生命、身體、自由、名譽、財產之事，恐嚇他人致生危害
於安全者，處 2 年以下有期徒刑、拘役或 3 百元以下罰金。

司法院資訊處製作；財團法人民間司法改革基金會備份。
